# 请教陈老师，关于财务公司利息收入预提周期变更的问题

提问人：151330243 时间：2019-02-25 15:33:25
陈老师，您好：
想请教下您，对于集团内部财务公司预提利息收入，现在核算的规则是 1 月 1 日到 12 月 31 日，预提利息，季末结息。但由于年末集团合并，所有企业进行预提，数据时间来不及。现在集团为了方便核算想 12 月 21 日-12月 20 日作为计息期。这么改算不算上会计政策变更？
此外相关变更会不会引起相应的税务风险？谢谢您。

回答人：chenyiwei
严格来说这是一项新的会计差错的产生。只能基于重要性原则来考虑能否接受该差错而不建议进一步的审计调整。